Minutes et répertoires du notaire François CROISET, 29 mars 1559 - 1602 (étude VIII)
Archives nationales
- Minutes de François CROISET, 29 mars 1559 - 12 janvier 1622; MC/ET/VIII/237 - MC/ET/VIII/427
  - Minutes. 1595, 2 janvier - 31 mai, 2 janvier - 31 mai 1595; MC/ET/VIII/410; registre
    - Acte concernant Jean Pedoue, procureur en Parlement., 20 janvier 1595; MC/ET/VIII/410
  - Minutes. 1595, juillet - décembre, juillet - décembre 1595; MC/ET/VIII/411; registre
    Comme couverture, un acte du XIVe siècle, moitié inférieure.
    - Prix de denrées, concernant Catherine de Clèves., 31 décembre 1595 - 1595; MC/ET/VIII/411
  - Minutes. 1596, janvier - juin, janvier - juin 1596; MC/ET/VIII/412; registre
    - Acte concernant Séverin Pineau, docteur en chirurgie, bourgeois de Paris, rue de l'Orme-Saint-Gervais, paroisse Saint-Gervais., 21 avril 1596; MC/ET/VIII/412
      Orme (rue de l'); Pineau, Séverin; docteur d'université
    - Acte concernant Jean Pedoue, procureur en Parlement., 9 juin 1596; MC/ET/VIII/412
  - Minutes. 1596, juillet - décembre, juillet - décembre 1596; MC/ET/VIII/413; registre
    - Etat de ce qui sera vendu par les sieurs Renest et Forestier, orfèvres (bijoux - orfèvrerie)., juillet 1596 - décembre 1596; MC/ET/VIII/413; fol. IIc XLIII
      Renest, M.; Forestier, M.; orfèvre
  - Minutes. 1597, janvier - juin, janvier - juin 1597; MC/ET/VIII/414; registre
    - Mariage de Federic Morel, lecteur du roi ès lettres grecques, et Isabel Soreau., 11 février 1597; MC/ET/VIII/414
      contrat de mariage; Morel, Frédéric; Soreau, Isabelle; lecteur du roi (Ancien Régime)
    - Acte concernant Jean Pedoue, procureur en Parlement., 29 avril 1597; MC/ET/VIII/414
    - Acte concernant Jean Lempereur, marchand drapier, bourgeois de Paris., 5 juillet 1597; MC/ET/VIII/414
      Lempereur, Jean; négociant
  - Minutes. 1597, juillet - décembre, juillet - décembre 1597; MC/ET/VIII/415; registre
    - Acte concernant François Lagogne, marchand drapier, bourgeois de Paris., 1597; MC/ET/VIII/415
      Lagogne, François; négociant
    - Acte concernant Perrette de La Mothe, veuve de Noel Hebert, marchand drapier, bourgeois de Paris, désirant vivre et user ses jours au service de Dieu, et qui aurait choisi l'Abbaye du Charme, près de Château-Thierry., 10 septembre 1597; MC/ET/VIII/415
      La Mothe, Perrette de; Hebert, Noel; négociant
    - Acte concernant Jean de Compans, marchand drapier, bourgeois de Paris., 16 octobre 1597; MC/ET/VIII/415
  - Minutes. 1598, janvier - juin, janvier - juin 1598; MC/ET/VIII/416; registre
    - Devis d'ouvrages de maçonnerie et charpenterie pour la réparation de la nef de l'église de l'abbaye Saint-Pierre à Lagny, par Pascal Caillé, maître maçon et conducteur des bâtiments de la duchesse d'Angoulême, demeurant rue de la Couture-Sainte-Catherine, envers René Le Ruellie, abbé de Lagny., 20 juin 1598; MC/ET/VIII/416; fol. 535
      devis; Lagny-sur-Marne (Seine-et-Marne); Couture-Sainte-Catherine (rue de la); Caillé, Pascal; Le Ruellie, René; maçon
  - Minutes. 1598, juillet - décembre, juillet - décembre 1598; MC/ET/VIII/417; registre
    - Quittance de Philippe de Vigny et Marie de Bragelonne, sa femme, concernant Gabrielle d'Estrées, duchesse de Beaufort., 21 juillet 1598; MC/ET/VIII/417
      quittance; Estrées, Gabrielle d' (1571-1599); Vigny, Philippe de; Bragelogne, Marie de (1568-....)
    - Inventaire après décès d'Adam Mareschal, marchand drapier, bourgeois de Paris, rue de la Vieille-Draperie, paroisse Saint Pierre des Arcis., 28 juillet 1598; MC/ET/VIII/417
      inventaire après décès; Vieille-Draperie (rue de la); Mareschal, Adam; négociant
    - Pierre de Benserade, écuyer, seigneur de La Mothe et d'Argolle, demeurant à Rozay, Forest de Lyons., 9 décembre 1598; MC/ET/VIII/417
      Rosay-sur-Lieure (Eure); Benserade, Pierre de
  - Minutes. 1599, janvier - juin, janvier - juin 1599; MC/ET/VIII/418; registre
    - Acte concernant Jean Pedoue, procureur en Parlement., 9 février 1599; MC/ET/VIII/418
  - Minutes. 1599, juillet - décembre, juillet - décembre 1599; MC/ET/VIII/419; registre
    - Prix de denrées, concernant Pierre Bigot et François Mesnard., 20 août 1599; MC/ET/VIII/419
      Bigot, Pierre; Mesnard, François
  - Minutes. 1600, janvier - juin, janvier - juin 1600; MC/ET/VIII/420; registre
    - Bail par Etienne Banville, maître peintre, rue de la Calandre., 3 janvier 1600; MC/ET/VIII/420
      Artisans XVIIe, par M. Jurgens, M.A. Fleury, R. Gourmelon et le personnel du Minutier central, 1954-1996 (fichier papier entièrement dématérialisé; voir contexte dans le Plan d’orientation général - Notaires de Paris, guides thématiques du Minutier).
      Date de création de la notice: 2010
      bail; Banville, Etienne
    - Déclaration d'Anne d'Este, duchesse de Nemours, comme héritière de défunt Alphonse d'Este, son frère, duc de Ferrare, et de feue Renée de France, leur mère., 4 janvier 1600; MC/ET/VIII/420
      Fichier dit 'général' XVIIe-XVIIIe siècles, par le personnel du Minutier, 1954-1999 ( fichier papier entièrement dématérialisé; voir contexte dans le Plan d’orientation général - Notaires de Paris, guides thématiques du Minutier).
      déclaration; Est, Anne d'
    - Transaction entre Marie de Luxembourg, duchesse de Mercoeur et de Penthièvre, femme et procuratrice de Philippe Emmanuel de Lorraine, de présent au lieu de La Roquette et Jacques de La Nionère; transaction entre Marie de Luxembourg et Jacques Legrand, pour deux moulins en la baronnie des Essarts., 5 janvier 1600 - 12 janvier 1600; MC/ET/VIII/420; fol. XXXVI
      accord; Luxembourg, Marie de
    - Bail pour six ans, par Etienne Banneville (1) maître peintre, demeurant rue de la Calandre, natif de Bessancourt, à Guy de Banneville, son oncle, maître cordonnier à Paris, d'une maison sise à Bessancourt. (2), 5 janvier 1600; MC/ET/VIII/420
      A la suite: - 1600, 4 mars. - Désistement du bail ci-contre.
      Compléments de description:
      (1) Dans cet acte il signe en capitales: Etienne Banville puis Estienne Benville.
      (2) Bessancourt, cant. Taverny, arr. Pontoise, Seine-et-Oise.
      Documents du Minutier central concernant les peintres, sculpteurs et graveurs au XVIIe siècle (1600-1650) [études I à X, 1955 actes], par Marie-Antoinette Fleury, tome I, Paris, S.E.V.P.E.N, 1969, p. 15 (instrument de recherche imprimé dématérialisé, certaines notices sont plus détaillées dans la version intégrale accessible en ligne par la rubrique 'Autres instruments de recherche', voir contexte dans le Plan d’orientation général - Notaires de Paris, guides thématiques du Minutier).
      Documents du Minutier central concernant les peintres, sculpteurs et graveurs au XVIIe siècle (1600-1650), par Marie-Antoinette Fleury, tome I, Paris, S.E.V.P.E.N, 1969, LXXXIV-974 p.
      bail; renonciation; Bessancourt (Val-d'Oise); Calandre (rue de la); Pontoise (Val-d'Oise); Taverny (Val-d'Oise); Banneville, Etienne; Banneville, Guy de; Banville, Etienne; Benville, Etienne; cordonnier; peintre
    - Procuration générale de Marie de Beaucaire, duchesse de Martigues, demeurant à la Roquette, à Louis Puthois; foi et hommage de Marie de Beaucaire au duc de La Trémoille, prince de Talmont, pour ses terres et seigneuries de l'Ile de Riez, mouvant de Talmont; Transaction entre les mêmes pour lesdites terres., 11 janvier 1600 - 30 janvier 1600; MC/ET/VIII/420; fol. IIII/XX/I
      procuration; accord; La Trémoille (duc de); Penthièvre, Marie de Beaucaire (1535-1613, duchesse de)
    - CLEVES (Catherine de) Duchesse de GUISE, comtesse d'EU, pair de France § Obligation de Catherine de CLEVES envers Jean de ROUGEVALET, pour 500 écus soleil en prêt., 12 janvier 1600; MC/ET/VIII/420
      Date de révision: 2011-2012
      obligation; Clèves, Catherine de (duchesse de Guise, 1548-1633)
    - LEGRAND (Jacques) Lieutenant général du bailliage de Saint-Denis y demeurant et Louise JACQUES, sa femme § Transaction entre Marie de LUXEMBOURG, duchesse de MERCOEUR, pour elle et pour Philippe-Emmanuel de LORRAINE, son époux, et Jacques LEGRAND, à cause de deux moulins sis en leur baronnie des Essarts chargés de rente envers Jacques LEGRAND, 12 janvier 1600; MC/ET/VIII/420; fol. XXXVI
      accord; Legrand, Jacques
    - Acte concernant Michel Marescot, conseiller, médecin ordinaire du roi, demeurant rue de la Poterie, paroisse Saint-Médéric., 15 janvier 1600; MC/ET/VIII/420
      Fichier dit 'général' XVIe siècle, supplément (env. 500 actes), par le personnel du Minutier, 1930-1999. (fichier papier entièrement dématérialisé; voir contexte dans le Plan d’orientation général - Notaires de Paris, guides thématiques du Minutier).
      Poterie (rue de la); Marescot, Michel
    - CORBIE (Abbaye Saint-Pierre de) § Bail par Antoine ARNAULD, avocat en Parlement, Philippe DEVER, aussi avocat, Jean LE MEAU, secrétaire et intendant de Louis de LORRAINE, abbé d'Abbaye Saint-Pierre de CORBIE, et sous son bon plaisir, pour 27 ans, à Charles TAVERNIER, laboureur à Noyelle, de la maison et terres de Tresmond près de Guise, dépendant de l'Abbaye Saint-Pierre de CORBIE moyennant 60 sols écus 2/3 de ferme par an, 23 janvier 1600; MC/ET/VIII/420; fol. LII
      bail; Noyales (Aisne)
    - LUXEMBOURG (Marie de) Duchesse de MERCOEUR et de PENTHIEVRE, femme et procuratrice de Philippe Emmanuel de LORRAINE § Procuration de Marie de LUXEMBOURG à Charles FERAULT procureur en la cour de Parlement, 23 janvier 1600; MC/ET/VIII/420; fol. LV
      procuration; Luxembourg, Marie de
    - Acte concernant Nicolas Gobelin, marchand drapier, bourgeois de Paris, demeurant à Saint Marcel., 26 janvier 1600; MC/ET/VIII/420
      Saint-Marcel (faubourg); Gobelin, Nicolas; négociant
    - LAUZON (Michel de) Conseiller du roi en sa cour de Parlement, commissaire ès requêtes du Palais, seigneur d'AUBERVILLIERS près de Meudon § Quittance de Michel de LAUZON à Jean-Louis de LA VALLETTE, duc d'EPERNON, par les mains de Jean BILLAULT et en l'acquis et décharge d'Henry de BOURBON., 28 janvier 1600; MC/ET/VIII/420; fol. LXXI
      quittance; Lauzon, Michel de
    - LAUZON (Michel de) Conseiller du Roi en sa cour de Parlement et commissaire ès requêtes du Palais, seigneur d'AUBERVILLIERS près de Meudon, demeurant rue Haute-feuille, paroisse Saint-André-des-Arts § Vente par Claude de FAUCON, chevalier et Etiennette HUAULT, sa femme, à Michel de LAUZON des greffes civil et ordinaire de la sénéchaussée de Rennes avec les droits de places de clercs qui en dépendent., 29 janvier 1600; MC/ET/VIII/420; fol. LXXIII
      acte de vente; Lauzon, Michel de
    - Bail par Louis Barat, marchand chapelier, demeurant au bout du pont Notre-Dame, près la place aux Veaux, et par Pierre Fillacier, marchand orfèvre, bourgeois de Paris, demeurant sur le pont au Change, [agissant comme tuteur de Perrette Gresle,] à Jean Jéresme [Guesme], maître joueur d'instruments, pour quatre années, de la maison où celui-ci demeure actuellement, rue de la Huchette, à l'enseigne de la Corne de cerf, ayant vue sur la Seine, moyennant 60 écus soleil de loyer annuel., 4 février 1600; MC/ET/VIII/420
      Documents du Minutier central concernant l'histoire de la musique (1600-1650), par Madeleine Jurgens, tome I [études I à X, 1763 actes], Paris, Archives nationales, 1967, p. 549 (instrument de recherche imprimé dématérialisé, certaines notices sont plus détaillées dans la version intégrale accessible en ligne par la rubrique 'Autres instruments de recherche', voir contexte dans le Plan d’orientation général - Notaires de Paris, guides thématiques du Minutier).
      Documents du Minutier central concernant l'histoire de la musique (1600-1650), par Madeleine Jurgens, tome I, Paris, Archives nationales, 1967, XVI-1054 p.
      Barat, Louis; Fillacier, Pierre; Guesme, Jean; Gresle, Perrette
    - EST (Anne d') duchesse de GENEVOIS et de NEMOURS § Procuration d'Anne d'EST comme héritière de feu le cardinal Louis d'EST, son frère, archevêque d'Auch.; Mme date: Décharge de Anne d'EST à Guillaume LE CIRIER., 5 février 1600; MC/ET/VIII/420; fol. IIII/XX/XI; fol. IIII/XX/XIIII
      procuration; Est, Anne d'
    - LE CIRIER (Guillaume) Ecuyer, seigneur de NEUFCHELLES § Décharge d'Anne d'EST duchesse de NEMOURS, à Guillaume LE CIRIER; etc. plusieurs actes dans l'étude par Guillaume LE CIRIER habitant en l'Hôtel de Nemours, 5 février 1600; MC/ET/VIII/420; fol. IIII/XX/XIIII
      Le Cirier, Guillaume
    - LIGNY (Catherine de) fille de Jean de LIGNY, seigneur de RENTILLY, conseiller notaire, secrétaire du Roi, maison et couronne de France et trésorier de ses parties casuelles, et d'Anne DUGUE, demeurant Vieille-rue-du-Temple § Mariage de Philippe de CASTILLE, Ecuyer du roi, et de Catherine de LIGNY Parmi les témoins pour Catherine de LIGNY: Nicolas et Jacques OLIER, conseillers du roi en la cour de Parlement, cousins., 6 février 1600; MC/ET/VIII/420; fol. IIII/XX/XV
      contrat de mariage; Ligny, Catherine de; Castille, Philippe de (1567-1650); Olier, Jacques et Nicolas; Ligny, Jean; Dugue, Anne
    - MONTMORENCY (Henry, duc de) Pair et connétable de France, fils et héritier de feu Anne, duc de MONTMORENCY, pair et connétable de France § Titre nouvel par Henry, duc de MONTMORENCY envers les religieux du couvent du Temple, pour son hôtel rue du Temple; Bail par Henry, duc de MONTMORENCY de terres à Choisy/ss/Montmorency; Marché de foin par Ozias BIGNY [BEGNY], pourvoyeur, à Henry, duc de MONTMORENCY, 7 février 1600 - 3 mars 1600; MC/ET/VIII/420; fol. IIII/XX/XIX; fol. C; fol. CII
      titre nouvel; bail; marché; Montmorency, Henry de, Duc de; Begny, Bigny, Ozias
    - PAVILLON (Nicolas) maître couvreur de maisons demeurant rue et paroisse Saint-Sauveur § Quittance de. .. à Marie de LUXEMBOURG, duchesse de MERCOEUR, pour travaux faits tant en l'hôtel de Mercoeur, rue des Bons enfants, qu'en sa maison de La Roquette, 9 février 1600; MC/ET/VIII/420; fol. CVI
      quittance; Pavillon, Nicolas; Luxembourg, Marie de
    - ROQUETTE (La) Hors la porte Saint-Antoine § Marché de couverture par Nicolas PAVILLON, maître couvreur à Paris, à Marie de LUXEMBOURG, duchesse de MERCOEUR, pour l'entretien pendant 12 ans des toits des édifices de la seigneurie de La ROQUETTE, 9 février 1600; MC/ET/VIII/420; fol. CIX
      marché; Pavillon, Nicolas; Luxembourg, Marie de, duchesse de Mercoeur
    - LUXEMBOURG (Marie de) Duchesse de MERCOEUR § Quittance de Nicolas PAVILLON, maître couvreur de maisons à Paris, à Marie de LUXEMBOURG en règlement de 484 toises et demi d'ouvrages de couverture faits par. led. PAVILLON tant en l'hôtel de Mercoeur rue des Bons enfants, qu'en leur maison de La Roquette., 9 février 1600; MC/ET/VIII/420; fol. CVI
      quittance; Luxembourg, Marie de, duchesse de Mercoeur
    - BONNE (François de) Conseiller du Roi en son conseil d'Etat, capitaine de 100 hommes d'armes de ses ordonnances et son lieutenant général au gouvernement du Dauphin § Transaction entre Marie de LUXEMBOURG, femme et procuratrice de Philippe-Emmanuel de LORRAINE, et François de BONNE à cause de terres en Dauphiné., 11 février 1600; MC/ET/VIII/420; fol. CXII
      accord; Bonne, François de; Luxembourg, Marie de (duchesse de Mercoeur)
    - LORRAINE (Charles de) duc de GUISE et de CHEVREUSE, prince de JOINVILLE, pair de France, Gouverneur et lieutenant général pour le Roi en Provence, et amiral des mers du Levant § (2 Actes); Vente par Charles de LORRAINE à Jacques DESCHAMPS, secrétaire de la Chambre du Roi, de la terre et seigneurie de Saulx-en-Barrois, 18 février 1600; MC/ET/VIII/420; fol. VI/XX/IX
      acte de vente; Lorraine, Charles de; Deschamps, Jacques
    - EST (Anne d') duchesse de GENEVOIS et de NEMOURS § Quittance de Louis LECOURT, conseiller du Roi, à Anne d'EST, par les mains de Guillaume LE CIRIER, sieur de NEUFCHELLES; Promesse par Anne d'EST et Henry de SAVOIE, son fils, 21 février 1600 - 15 mars 1600; MC/ET/VIII/420; fol. VII/XX/XV; fol. II/C/IX
      quittance; Est, Anne d'
    - BEAUQUERE (Marie de) Duchesse de MERCOEUR de PENTHIEVRE, § Constitution par Marie de BEAUQUERE et Marie de LUXEMBOURG, à Philippe de CASTILLE, écuyer, représenté, en présence d'Antoine PERREL, conseiller ayant chargé des affaires desdites dames. (A la suite: 1623 11 mai, rachat). Fait et passé au lieu de la Roquette) Autre [constitution], 21 février 1600; MC/ET/VIII/420; fol. VII/XX/IV; fol. VII/XX/IX
      constitution de rente; Beaucaire, Marie de; Luxembourg, Marie de (duchesse de Mercoeur et de Penthièvre)
    - LA TREMOILLE (Gilbert de) Marquis de ROYAN, chevalier des ordres du Roi § Transaction entre Philippe Emmanuel de LORRAINE et Gilbert de LA TREMOILLE; Décharge par Gilbert de LA TREMOILLE, 21 février 1600; MC/ET/VIII/420; fol. VII/XX/VIII; fol. VII/XX/XIII
      accord; La Trémoille, Gilbert de
    - PEINTRE (compagnon) BENVILLE (Etienne) demeurant rue de la Calendre § Bail par. .. (A la suite, même date: déclaration de. ..), 5 mars 1600; MC/ET/VIII/420; fol. VIII/XX/XIII
      déclaration; bail; Benville, Etienne
    - Bail pour six ans, par Etienne Banneville, compagnon peintre, à Marc Banneville, laboureur, demeurant à Bessancourt près Saint-Leu Taverny, d'une maison en ruines et jardin sis à Bessancourt, [lieu dit la rue aux Moines, pour 6 ans,] avec dix-sept perches de vignes et quarante-sept perches de terre, moyennant un loyer annuel de 3 écus soleil et 40 sols., 5 mars 1600; MC/ET/VIII/420
      A la suite: -Du même jour. - Délégation par Etienne Banneville, en présence de Marc Banneville, de la somme de 3 écus soleil 40 sols à Guy de Banneville, maître cordonnier, pour le rembourser de l'argent qu'il lui doit.
      bail; procuration; Bessancourt (Val-d'Oise); Saint-Leu-la-Forêt (Val-d'Oise); Taverny (Val-d'Oise); Banneville, Etienne; Banneville, Guy de; Banneville, Marc; cordonnier; agriculteur; peintre
    - LUXEMBOURG (Marie de) épouse de Philippe Emmanuel de LORRAINE, duc de MERCOEUR et de PENTHIEVRE, pair de France, prince du Saint-Empire et de Martigues § Constitution par Marie de BEAUQUERE, Philippe Emmanuel de LORRAINE et Marie de LUXEMBOURG à Innocent de LA GRANGE. Fait et passé en la maison de la Trésorerie de la Ste Chapelle du Palais., 7 mars 1600; MC/ET/VIII/420; fol. VIII/XX/XVIII
      Luxembourg, Marie de
    - BEAUQUERE (Marie de) Dame de MARTIGUES, duchesse douairière de PENTHIEVRE, baronne des ESSARTS, des iles de Riez et de l'Oblonnière en Poitou § Constitution par Marie de BEAUQUERE, Philippe-Emmanuel de LORRAINE et Marie de LUXEMBOURG, à Innocent de LA GRANGE., 7 mars 1600; MC/ET/VIII/420; fol. VIII/XX/XVIII
      constitution de rente; Beaucaire, Marie de (duchesse de Penthièvre)
    - DAVY (Jean) Ecuyer sieur de MENNEVILLE le BURGARD, fils de défunts Louis DAVY et de Jeanne LE PETIOT § Transaction entre Jean LE MEAU, conseiller, intendant et procureur de Louis de LORRAINE, Abbé de Saint-Denis, et Jean DAVY, à propos de la prévôté, terre et seigneurie de MENNEVILLE., 11 mars 1600; MC/ET/VIII/420; fol. IX/XX/X
      accord; Davy, Jean; Lorraine, Louis de; Le Meau, Jean
    - LORRAINE (Louis de) Abbé de l'Abbaye de Saint-Denis § Bail par Antoine ARNAULD, avocat en Parlement, conseiller de Louis de LORRAINE, Jean LE MEAU, aussi conseiller et intendant de la maison et affaires de Louis de LORRAINE, de la terre et seigneurie de Morancy-la-ville appartenant à Louis de LORRAINE à cause de l'abbaye de Saint-Denis., 14 mars 1600; MC/ET/VIII/420; fol. VIII/XX/X
      bail; Lorraine, Louis de; Le Meau, Jean; Arnauld, Antoine
    - L'HOSPITAL (Jacques de) Chevalier des ordres du roi, conseiller en ses conseils d'état, et privé, et capitaine de 50 hommes d'arme des ordonnances de S.M. § Procuration en blanc de Jacques de L'HOSPITAL, 14 mars 1600; MC/ET/VIII/420; fol. II/C/II
      procuration; L'Hospital, Jacques de
    - MORANCY-la-VILLE (terre et seigneurie de) § Bail au nom de Louis de LORRAINE, abbé de Saint-Denis, pour 9 ans, à Jean BOUCHARD et Pierre BOUCHARD, frères laboureurs à Sarcelles de la terre et seigneurie de MORANCY-la-VILLE appartenant aud. abbé à cause de son abbaye, moyennant 150 écus soleil de ferme par an, 14 mars 1600; MC/ET/VIII/420; fol. VIII/XX/X
      bail; Lorraine, Louis de; Bouchard, Jean et Pierre
    - MONTMORENCY (Henry, duc de) Pair et connétable de France, seigneur de la terre et seigneurie du Mont-Denis près d'Aulnay en Poitou, demeurant en son hôtel, rue Culture Ste Catherine § Bail par Henry, duc de MONTMORENCY de la terre de Mont-Denis; Bail par Henry, duc de MONTMORENCY de la ferme de Rabelle, 14 mars 1600; MC/ET/VIII/420; fol. II/C/III, II/C/VI
      bail; Montmorency, Henry, duc de
    - DESTRAPPES (Léonnard) Archevêque d'Auch § Promesse par Anne d'EST et Henry de SAVOIE, son fils, à la prière et requête de Léonnard DESTRAPPES; Autre, 15 mars 1600 - 21 mars 1600; MC/ET/VIII/420; fol. II/C/IX; fol. II/C/XIX
      Trappes, Léonard des
    - SAVOIE (Henry de) Duc de GENEVOIS et de NEMOURS § Promesse par Anne d'EST et Henry de SAVOIE son fils, à la prière de Léonnard DESTRAPPES, archevêque d'Auch, à François MASSONI, 15 mars 1600; MC/ET/VIII/420; fol. II/C/IX
      Savoie, Henry de; Est, Anne d'; Trappes, Léonard de; Massoni, François
    - SAINTE-CHAPELLE (chanoines de la) § Bail par Charles de BALSAC et les chanoines de la SAINTE-CHAPELLE, pour 6 ans, à Denise FOURNIER, [veuve de Julien QUENTIN, maître tailleur d'habits à Paris, de la maison dans laquelle elle demeure sise rue de la VIEILLE-BOUCLERIE [Boucherie ?] enseigne de l'Homme Sauvage, moyennant 80 écus soleil de loyer annuel]., 15 mars 1600; MC/ET/VIII/420; fol. II/C/X
      bail; Sainte-Chapelle, chanoines de la; Balzac, Charles de; Fournier, Denise; Quentin, Julien
    - SAINT-DENIS (rue) Maison à l'enseigne l'Ecu de France § Bail par les chanoines de la Sainte-Chapelle, pour 6 ans, à Louis GAMBERT, maître gantier à Paris de la rue SAINT-DENIS, moyennant 53 écus 1/3 de loyer annuel., 15 mars 1600; MC/ET/VIII/420; fol. II/C/XVII
      bail; Gambert, Louis; Sainte-Chapelle, Chanoines de la
    - BALSAC (Charles de) Evêque et comte de NOYON, pair de France, thésaurier de la Sainte-Chapelle § Bail par Charles de BALSAC et les autres chanoines de la Sainte-Chapelle, 15 mars 1600; MC/ET/VIII/420; fol. II/C/X
      bail; Balzac, Charles de (15..-1625)
    - BALSAC (Charles de) Evêque et comte de NOYON, pair de France, thésaurier de la Sainte-Chapelle § Bail par les chanoines de la Sainte-Chapelle à Charles de BALSAC, durant le temps qu'il sera thésaurier, de leurs maisons et terres à Picpus, [moyennant 26 écus 2/3 sol. de loyer par an et l'entretien des lieux], 15 mars 1600; MC/ET/VIII/420; fol. II/C/VIII
    - ARCHEVÊQUE d'AUCH DESTRAPPES (Léonnard) § Promesse en présence de Léonnard DESTRAPPES; Autre, 15 mars 1600 - 21 mars 1600; MC/ET/VIII/420; fol. II/C/IX; fol. II/C/XIX
      promesse; Trappes, Léonard de (15..-1629)
    - EST (Anne d') duchesse de GENEVOIS, de NEMOURS et de CHARTRES, § Déclaration d'Anne d'EST à propos d'une somme à elle due par Mgr Léonnard DESTRAPPES, archevêque d'Auch; Procuration en blanc d'Anne d'EST, 21 mars 1600 - 27 mars 1600; MC/ET/VIII/420; fol. II/C/XIX; fol. II/CC/XXVIII
      procuration; déclaration; Est, Anne d'
    - LORRAINE (Philippe-Emmanuel de) Duc de MERCOEUR et de PENTHIEVRE, pair de France, Prince du Saint-Empire et de Martigues, marquis de Nomény et de Baulges etc. § Traité entre Philippe-Emmanuel de LORRAINE et Jean FOURCROY, intendant en l'amirauté de France au Pays de Boulenois, demeurant à Boulogne sur mer; Procuration de Philippe-Emmanuel de LORRAINE, 24 mars 1600 - 29 mars 1600; MC/ET/VIII/420; fol. II/C/XXIII; fol. II/C/XLIIII
      procuration; Lorraine, Philippe-Emmanuel de; Fourcroy, Jean
    - AMIRAUTÉ de FRANCE (Intendant de l') FOURCROY (Jean) Intendant de l'AMIRAUTÉ de FRANCE en Boulenois, demeurant à Boulogne-sur-Mer § Traité, 24 mars 1600; MC/ET/VIII/420; fol. II/C/XXIII
      traité; Fourcroy, Jean